最　高　行　政　法　院　裁　定
　　　　　　　　　　　　　　　　　　 96年度裁字第02432號
上　訴　人　甲○○
　　　　　　乙○○
被 上訴 人　臺北市政府工務局
代　表　人　丙○○
上列當事人間因建築法事件，上訴人對於中華民國95年3月9日臺
北高等行政法院94年度訴字第1864號判決，提起上訴，本院裁定
如下：
　　主  文
上訴駁回。
上訴審訴訟費用由上訴人負擔。
　　理  由
一、按對於高等行政法院判決之上訴，非以其違背法令為理由，
    不得為之，行政訴訟法第242條定有明文。又提起上訴，應
    以上訴狀表明上訴理由並應添具關於上訴理由之必要證據，
    復為同法第244條第1項第4款及第2項所明定。是當事人提起
    上訴，如以原審判決有不適用法規或適用不當為理由時，其
    上訴狀應有具體之指摘，並揭示該法規之條項或其內容；如
    以原審判決有同法第243條規定所列各款情形之當然違背法
    令為理由時，其上訴狀應揭示合於該款之事實，及依訴訟資
    料合於該違背法令之具體事實。如上訴狀未依此項方法表明
    ，或其所表明者，顯與上開法條規定之情形不相合時，即難
    認為已對原審判決之違背法令有具體之指摘，其上訴自難認
    為合法。
二、上訴人未經核准，於門牌號碼臺北市○○區○○街137巷30
    號一樓後方防火巷，以鐵捲門、鐵板、木材等新建一高度約
    2.2至2.6公尺，深度約0.2至0.5公尺，面積約1平方公尺之
    構造物（含鐵捲門），經被上訴人審認該構造物（含鐵捲門
    ）係民國92年5月6日執行拆除後重建之新違章建築，已違反
    建築法第25條、第86條、第95條及違章建築處理辦法第2條
    規定，乃以93年10月28日北市工建字第09350677400號函通
    知上訴人應予拆除，上訴人於93年11月22日自行拆除改善完
    畢。嗣上訴人不服被上訴人93年10月28日北市工建字第
    09350677400號函，提起訴願，遭決定駁回，提起行政訴訟
    ，亦經原審判決駁回，遂提起上訴。主張：（一）上訴人在
    言詞辯論期日陳明被上訴人所提證據係屬假造，審判長未予
    依法調查，逕為判決上訴人敗訴，顯然不當。又原審言詞辯
    論筆錄記載審判長「提示全案卷證予原告」，並不實在，全
    部卷證實係上訴人於判決後，方影印之。（二）被上訴人93
    年5月24日北市工建字00000000000號函原認定上訴人非系爭
    房屋拆後重建之興建人，惟原審卻配合被上訴人後來造假之
    說，認定上訴人係第2次拆後重建，應有違法之處。（三）
    上訴人已於93年12月20日將被認定有違建存在之系爭房屋，
    售予案外人黃麗如，而被上訴人93年10月28日查報違建卻以
    94年7月26日臨時拍攝之相片為依據，足證其假造證據，原
    審於此未予詳察，應有違法錯誤。（四）原判決理由記載「
    僅有鐵捲門固非建築物，但以鐵捲門代替牆壁，即已構成建
    築物之一部分，既屬違建，仍應拆除。」其理由不合邏輯。
    蓋以鐵捲門開開合合，住戶進進出出，如何代替牆壁。上訴
    人之鐵捲門係為防盜之用，安裝於平台內側，並未突出，完
    全合法，原判決就此有理由不備之違法等語。
三、原審係以：上訴人所有門牌號碼臺北市○○區○○街137巷
    30號1樓後方防火巷，未經申請建築許可，經以金屬等材質
    ，增建一高度約2.6公尺，面積約1平方公尺之違規構造物，
    被上訴人派員赴現場勘查後，認定該構造物係前經被上訴人
    以92年3月21日北市工建字第09250089500號函第二次拆後重
    建查報，並於同年6月5日強制拆除結案，其確已違反建築法
    相關規定及臺北市違章建築處理要點第5點規定，依法予以
    拆除。上訴人又於原位置重新搭建鐵捲門及鐵皮鐵架違建，
    再度違反上開規定，被上訴人以93年10月28日北市工建字第
    09350677400號函第三次拆後重建查報，並由上訴人於同年
    11月22日自行拆除完畢之事實，有原處分函及違建認定範圍
    圖、違建查報清冊、拆除新建違章建築結案報告單、違建拆
    除現場照片等影本附於原處分卷可稽，足認係屬真實。上訴
    人主張系爭構造物係其加設之防盜鐵捲門，乃依臺北市違章
    建築處理要點貳之10規定裝設，深度未超過50公分，且未將
    外牆拆除，符合前開要點貳之6之規定，完全合法乙節，按
    臺北市違章建築處理要點貳之10固規定，領有使用執照之建
    築物一樓陽台加設鐵捲門，且原有外牆未拆除者，免予查報
    ，惟鐵捲門仍須不超出建築物外緣裝設，亦不得向外擴大建
    築面積。依原處分卷所附違建認定範圍圖及現場照片所示，
    上訴人搭建之構造物（含鐵捲門）已超出建築物外緣，且其
    中一端已突出防火巷約40至50公分。又上開違建認定範圍圖
    雖以約數記載構造物尺寸，經計算尚屬相符，上訴人搭建之
    構造物確有部分面積占用防火巷，並已突出建築物外緣，被
    上訴人據以核認該構造物係違建，自屬有據。另鐵捲門固非
    建築物，但以鐵捲門代替牆壁，已構成建築物之一部分，即
    屬違建，仍應拆除等詞，為判斷基礎，因而駁回上訴人在原
    審之訴。
四、本院查：原審以前開理由駁回上訴人於原審之訴，經核並無
    不合。上訴人雖以前開各詞提起上訴，惟觀之上訴人所提出
    之照片，其上顯示拍攝日期為西元2004年（即民國93年）10
    月27日，至上訴人所指之94年7月26日，實係被上訴人製作
    前開照片貼黏頁之日期，則上訴人指被上訴人就前開照片之
    證據造假一節，顯與卷內訴訟資料不合。另上訴人其餘主張
    ，無非係就原審取捨證據、認定事實之職權行使，或與本件
    結論不生影響之事項，指摘原判決不當，揆之前開規定及說
    明，難認為已對原審判決之違背法令有具體之指摘，其上訴
    自難認為合法，應予駁回。
五、依行政訴訟法第249條第1項前段、第104條、民事訴訟法第
    95條、第78條、第85條第1項前段，裁定如主文。
中　　華　　民　　國　　96　　年　　10　　月　　25　　日
                  第二庭審判長法  官　鄭　淑　貞
                              法  官  黃　合　文
                              法  官　吳　明　鴻
                              法  官　鄭　小　康
                              法  官　帥　嘉　寶
以  上  正  本  證  明  與  原  本  無  異
中　　華　　民　　國　　96　　年　　10　　月　　25　　日
　　　　　　　　　　　　　　　書記官　阮　桂　芬
